# Ata da Reunião – 01/05/2025

**Faculdade:** UnB Gama  
**Data:** Quinta-feira, 1 de Maio de 2025 – 20h  
**Próxima reunião:** Terça-feira, 6 de Maio de 2025 – 20h 

## Integrantes do grupo

| Nome | Situação|
|:----:|:-------:|
| [Ana Clara](https://github.com/anabborges) | Presente |
| [Ana Joyce](https://github.com/anajoyceamorim) | Faltou |
| [Davi](https://github.com/daviRolvr) | Presente |
| [Fábio](https://github.com/fabinsz) | Faltou |
| [Gabriela](https://github.com/gaubiela) | Faltou |
| [Luiz](https://github.com/luizfaria1989) | Presente |
| [Mateus](https://github.com/MVConsorte) | Presente |

## Gravação da reunião

<iframe width="560" height="315" src="https://www.youtube.com/embed/lia0PyBMV7I?si=uAlVJ78vjWfofQWy" title="YouTube video player" frameborder="0" allow="accelerometer; autoplay; clipboard-write; encrypted-media; gyroscope; picture-in-picture; web-share" referrerpolicy="strict-origin-when-cross-origin" allowfullscreen></iframe>

## Pautas discutidas em reunião

| Nº da pauta | Item                        | Descrição                                                                                     | Responsável                    | Status              |
|:-----------:|:---------------------------:|:---------------------------------------------------------------------------------------------:|:------------------------------:|:-------------------:|
| 1           | Periodização de requisitos para a aula de redes    | Foi discutido aplicar as técnicas de priorização para os alunos da aula de redes no sábado              | [Ana Clara](https://github.com/anabborges), [Ana Joyce](https://github.com/anajoyceamorim), [Davi](https://github.com/daviRolvr), [Gabriela](https://github.com/gaubiela), [Fábio](https://github.com/fabinsz), [Luiz](https://github.com/luizfaria1989), [Mateus](https://github.com/MVConsorte) | -               |
| 2           | Técnica de elicitação: observação                  | O observador não precisa estar presente, desde que esteja gravado. Fazer uma observação presencial e uma com gravação | [Ana Clara](https://github.com/anabborges) | Em desenvolvimento |
| 3           | Técnica de elicitação: análise de documentos       | Foi discutido o desenvolvimento da técnica de elicitação análise de documentos                          | [Luiz](https://github.com/luizfaria1989)                                             | Em desenvolvimento  |
| 4           | Foco nas técnicas de priorização de forma presencial | Foi discutido que as técnicas de priorização devem ser aplicadas presencialmente                         | [Ana Clara](https://github.com/anabborges), [Ana Joyce](https://github.com/anajoyceamorim), [Davi](https://github.com/daviRolvr), [Gabriela](https://github.com/gaubiela), [Fábio](https://github.com/fabinsz), [Luiz](https://github.com/luizfaria1989), [Mateus](https://github.com/MVConsorte) | -               |
| 5           | Retirar ROI e QFD e adicionar 100$ no lugar        | Foi discutida a substituição das técnicas ROI e QFD por 100$, para diminuir a complexidade              | n/a                                                | Em desenvolvimento  |
| 6           | Considerar usar introspecção ao invés de observação| Para facilitar a elicitação de requisitos, foi considerada a introspecção como alternativa à observação | [Ana Clara](https://github.com/anabborges),[Davi](https://github.com/daviRolvr)                             | Em desenvolvimento  |
| 7           | Definição de personas                              | Definir personas para utilizar na técnica de observação                                                 | [Ana Clara](https://github.com anabborges)  | Em desenvolvimento  |
| 8           | Lista de verificação grupo +1                      | Criar uma lista de verificação mais geral, não focada apenas nas técnicas, pois outros grupos podem usar diferentes métodos | [Ana Clara](https://github.com/anabborges), [Ana Joyce](https://github.com/anajoyceamorim), [Davi](https://github.com/daviRolvr), [Gabriela](https://github.com/gaubiela), [Fábio](https://github.com/fabinsz), [Luiz](https://github.com/luizfaria1989), [Mateus](https://github.com/MVConsorte) | Em desenvolvimento |
