# Ata da Reunião - 08/05/2025

**Faculdade UnB Gama**  
**Data:** Terça-feira, 13 de Maio de 2025 - 20h  
**Data da próxima reunião:** Quinta-feira, 15 de Maio de 2025 - 20h  

## Integrantes do grupo

| Nome | Situação|
|------|---------|
| [Ana Clara](https://github.com/anabborges) | Presente |
| [Ana Joyce](https://github.com/anajoyceamorim) | Faltou |
| [Davi](https://github.com/daviRolvr) | Presente |
| [Fábio](https://github.com/fabinsz) | Faltou |
| [Gabriela](https://github.com/gaubiela) | Presente |
| [Luiz](https://github.com/luizfaria1989) | Presente |
| [Mateus](https://github.com/MVConsorte) | Faltou |

## Pautas discutidas em reunião

| N° da pauta | Item                                     | Descrição                                                                                                                                                            | Responsável                                              | Status             |
|-------------|------------------------------------------|----------------------------------------------------------------------------------------------------------------------------------------------------------------------|-----------------------------------------------------------|--------------------|
| 1           | Atualização dos artefatos já elaborados  | Foi discutido os status dos artefatos da terceira entrega e o desenvolvimento deles bem como o que ainda falta para entregar.                                        | n/a                                                       | -                  |
| 2           | Especificação suplementar                | Foram discutidos os principais pontos para o desenvolvimento da especificação suplementar, recomendado a busca em documentações além do foco nos requisitos não funcionais. | [Ana Clara](https://github.com/anabborges), [Ana Joyce](https://github.com/anajoyceamorim), [Davi](https://github.com/daviRolvr), [Gabriela](https://github.com/gaubiela), [Fábio](https://github.com/fabinsz), [Luiz](https://github.com/luizfaria1989), [Mateus](https://github.com/MVConsorte) | Em desenvolvimento |
| 3           | Correção dos itens dos cenários          | Com base na lista de verificação recomendada pelo professor e nos slides da professora Milene, foram vistos dois itens que ficaram de fora no desenvolvimento dos cenários. |[Ana Clara](https://github.com/anabborges), [Ana Joyce](https://github.com/anajoyceamorim), [Davi](https://github.com/daviRolvr), [Gabriela](https://github.com/gaubiela), [Fábio](https://github.com/fabinsz), [Luiz](https://github.com/luizfaria1989), [Mateus](https://github.com/MVConsorte) | Em desenvolvimento |
| 4           | Lista de verificação                     | Foi criada uma branch contendo a lista de verificação para a próxima entrega que ainda será mais desenvolvida.                                                       | [Ana Clara](https://github.com/anabborges), [Ana Joyce](https://github.com/anajoyceamorim), [Davi](https://github.com/daviRolvr), [Gabriela](https://github.com/gaubiela), [Fábio](https://github.com/fabinsz), [Luiz](https://github.com/luizfaria1989), [Mateus](https://github.com/MVConsorte) | Em desenvolvimento |
| 5           | Diagrama de casos de uso                 | Foi discutida a escolha de um responsável para a criação do diagrama de casos de uso contendo os casos de uso já elaborados para a terceira entrega.                 | n/a                                                       | -                  |
| 6           | Pessoa para verificar o diagrama         | Também foi considerado que será o responsável por verificar o diagrama de casos de uso.                                                                              | n/a                                                       | -                  |
