# Ata da Reunião - 26/06/2025

**Faculdade UnB Gama**  
**Data:** Quinta-feira, 26 de Junho de 2025 - 08h  
**Data da próxima reunião:** Terça-feira, 1 de Julho de 2025 - 20h  

## Integrantes do grupo

| Nome | Situação|
|:----:|:-------:|
| [Ana Clara](https://github.com/anabborges) | Presente |
| [Ana Joyce](https://github.com/anajoyceamorim) | Presente |
| [Davi](https://github.com/daviRolvr) | Presente |
| [Fábio](https://github.com/fabinsz) | Presente |
| [Gabriela](https://github.com/gaubiela) | Presente |
| [Luiz](https://github.com/luizfaria1989) | Presente |
| [Mateus](https://github.com/MVConsorte) | Presente |

## Gravação da reunião

A reunião deste dia foi feita em sala de aula, no horário da disciplina de requisitos, por esse motivo ela não possui uma gravação de reunião.

## Documentos de controle

[Planilha de artefatos a serem melhorados para a entrega final](https://docs.google.com/spreadsheets/d/1cLXUHYE8O3fmghAInzfeLpwniEWqffKZMiRnxGsmn5M/edit?usp=sharing)

[Documento de tarefas para serem feitas para a entrega final](https://docs.google.com/document/d/1TepaLcv19LkPD_fwHOnCPrq9A31xtcyVkrtZtcunRFs/edit?usp=sharing)

## Pautas discutidas em reunião

| Nº da pauta | Item                        | Descrição                                                                                     | Responsável                    | Status              |
|:-----------:|:---------------------------:|:---------------------------------------------------------------------------------------------:|:------------------------------:|:-------------------:|
| 1 | Adição dos termos de consentimento | Envio dos termos de consentimento para as pessoas que participaram das validações atuando como stakeholders | [Ana Clara](https://github.com/anabborges), [Ana Joyce](https://github.com/anajoyceamorim), [Davi](https://github.com/daviRolvr), [Gabriela](https://github.com/gaubiela), [Fábio](https://github.com/fabinsz), [Luiz](https://github.com/luizfaria1989), [Mateus](https://github.com/MVConsorte) | Em desenvolvimento |
| 2 | Planilha de verificação dos artefatos | Dividir os artefatos para serem de responsabilidade de um membro do grupo | [Ana Clara](https://github.com/anabborges), [Ana Joyce](https://github.com/anajoyceamorim), [Davi](https://github.com/daviRolvr), [Gabriela](https://github.com/gaubiela), [Fábio](https://github.com/fabinsz), [Luiz](https://github.com/luizfaria1989), [Mateus](https://github.com/MVConsorte) | Em desenvolvimento |
| 3 | Lista de verificação para os artefatos | Criar uma lista de verificação para os artefatos para poder padronizá-los com itens do artefato e itens gerais (ex: tem histórico de versões? tem referências?) | n/a | - |
| 4 | Colocar as gravações das inspeções e verificações nos seus devidos arquivos | Foi discutido que as gravações das inspeções e verificações serão colocadas nos arquivos de inspeções ao invés de ficarem em uma página separada de gravações | [Ana Clara](https://github.com/anabborges), [Ana Joyce](https://github.com/anajoyceamorim), [Davi](https://github.com/daviRolvr), [Gabriela](https://github.com/gaubiela), [Fábio](https://github.com/fabinsz), [Luiz](https://github.com/luizfaria1989), [Mateus](https://github.com/MVConsorte) | Em desenvolvimento |
| 5 | Nova branch com listas de verificação | Foi criada uma nova aba no gitpages com as listas de verificação | n/a | - |
| 6 | Aplicar Fagan | Aplicar os métodos de fagan na inspeção dos artefatos para poder melhorá los para a entrega final | [Ana Clara](https://github.com/anabborges), [Ana Joyce](https://github.com/anajoyceamorim), [Davi](https://github.com/daviRolvr), [Gabriela](https://github.com/gaubiela), [Fábio](https://github.com/fabinsz), [Luiz](https://github.com/luizfaria1989), [Mateus](https://github.com/MVConsorte) | Em desenvolvimento |
| 7 | Adicionar as inspeções do grupo -1 | Para incrementar o trabalho, serão adicionadas ao gitpages as inspeções do grupo -1 além de ajudarem em melhorias no projeto da disciplina | n/a | - |
| 8 | Itens gerais | Os itens gerais para padronização do projeto não precisam de uma fonte, como foi explicado pelo professor | n/a | - |
| 9 | Verificações da entrega 1 | Como foi explicado pelo professor, será necessário apenas verificar o artefato de rich picture para essa entrega | n/a | - |
| 10 | Definir quem inspeciona o artefato | Como foi explicado pelo professor, quem irá inspecionar um artefato não será a mesma pessoa que fez ele | n/a | - |
| 11 | Validações | Casos de uso, diagrama de casos de uso, protótipo, cenários, backlog e algumas histórias já estão validadas | n/a | - |
| 12 | Fazer o rich picture | Foi discutido que o rich picture deve ser feito para o novo app escolhido e quem será o responsável | [Mateus](https://github.com/MVConsorte) | Em desenvolvimento |
| 13 | Terminar o NFR | Adicionar a seção de propagação de impactos de requisitos e os grafos no documento NFR framework | [Gabriela](https://github.com/gaubiela) | Em desenvolvimento |
| 14 | Adicionar hiperlinks onde for possível | Para garantir a rastreabilidade, foi discutida a possibilidade de adicionar hiperlinks em mais artefatos do projeto | [Ana Clara](https://github.com/anabborges), [Ana Joyce](https://github.com/anajoyceamorim), [Davi](https://github.com/daviRolvr), [Gabriela](https://github.com/gaubiela), [Fábio](https://github.com/fabinsz), [Luiz](https://github.com/luizfaria1989), [Mateus](https://github.com/MVConsorte) | Em desenvolvimento |
| 15 | Entrega final | Elaboração do documento de entrega final do projeto | [Ana Clara](https://github.com/anabborges), [Ana Joyce](https://github.com/anajoyceamorim), [Davi](https://github.com/daviRolvr), [Gabriela](https://github.com/gaubiela), [Fábio](https://github.com/fabinsz), [Luiz](https://github.com/luizfaria1989), [Mateus](https://github.com/MVConsorte) | Em desenvolvimento |


