# Ata da Reunião - 17/06/2025

**Faculdade UnB Gama**  
**Data:** Terça-feira, 17 de Junho de 2025 - 08h  
**Data da próxima reunião:** Quinta-feira, 19 de Junho de 2025 - 20h  

## Integrantes do grupo

| Nome | Situação|
|:----:|:-------:|
| [Ana Clara](https://github.com/anabborges) | Presente |
| [Ana Joyce](https://github.com/anajoyceamorim) | Faltou |
| [Davi](https://github.com/daviRolvr) | Presente |
| [Fábio](https://github.com/fabinsz) | Faltou |
| [Gabriela](https://github.com/gaubiela) | Presente |
| [Luiz](https://github.com/luizfaria1989) | Presente |
| [Mateus](https://github.com/MVConsorte) | Presente |

## Gravação da reunião

A reunião deste dia foi feita em sala de aula, no horário da disciplina de requisitos, por esse motivo ela não possui uma gravação de reunião.

## Pautas discutidas em reunião

| Nº da pauta | Item                        | Descrição                                                                                     | Responsável                    | Status              |
|:-----------:|:---------------------------:|:---------------------------------------------------------------------------------------------:|:------------------------------:|:-------------------:|
| 1           | Protótipo do app             | Foi discutido o desenvolvimento do protótipo do app e como os requisitos não implementados serão divididos para os integrantes do grupo               | [Ana Clara](https://github.com/anabborges), [Ana Joyce](https://github.com/anajoyceamorim), [Davi](https://github.com/daviRolvr), [Gabriela](https://github.com/gaubiela), [Fábio](https://github.com/fabinsz), [Luiz](https://github.com/luizfaria1989), [Mateus](https://github.com/MVConsorte)            | Em desenvolvimento |
| 2           | Nova lista de requisitos    | Foi discutida  a possibilidade de incluir junto a pasta de elicitação uma nova versão da lista de requisitos que não subtituísse a antiga mas que abrangesse melhor os requisitos individuais de cada técnica                            | n/a                                                                  | -                  |
| 3           | Email para a equipe do DeepSeek                       | Por enquanto, a equipe de desenvolvedores do DeepSeek ainda não respondeu o email enviado a eles pedindo para que eles validassem e verificassem o projeto feito          | [Ana Clara](https://github.com/anabborges), [Luiz](https://github.com/luizfaria1989) | - |