# Ata de Reunião – 17/04/2025

**Universidade de Brasília**
**Faculdade: UnB Gama** 
**Data** Quinta-feira, 17 de abril de 2025 – 20h  
**Data da próxima reunião:** Terça-feira, 22 de abril de 2025 – 20h  

## Integrantes do grupo

| Nome | Situação|
|:----:|:-------:|
| [Ana Clara](https://github.com/anabborges) | Presente |
| [Ana Joyce](https://github.com/anajoyceamorim) | Presente |
| [Davi](https://github.com/daviRolvr) | Presente |
| [Fábio](https://github.com/fabinsz) | Presente |
| [Gabriela](https://github.com/gaubiela) | Presente |
| [Luiz](https://github.com/luizfaria1989) | Presente |
| [Mateus](https://github.com/MVConsorte) | Presente |

## Gravação da reunião 

<iframe width="560" height="315" src="https://www.youtube.com/embed/f0HjBOnkQe4?si=7mvzmKTJpsMPxHRE" title="YouTube video player" frameborder="0" allow="accelerometer; autoplay; clipboard-write; encrypted-media; gyroscope; picture-in-picture; web-share" referrerpolicy="strict-origin-when-cross-origin" allowfullscreen></iframe>

## Pautas da Reunião

| Nº da pauta | Item                        | Descrição                                                                                     | Responsável                    | Status              |
|:-----------:|:---------------------------:|:---------------------------------------------------------------------------------------------:|:------------------------------:|:-------------------:|
| 1 | Questionário do app | Finalização do questionário e lançamento nos grupos de WhatsApp para coleta de respostas. | [Gabriela](https://github.com/gaubiela) | Concluído |
| 2 | Seleção de amostra | Discussão sobre a seleção de amostra para a postagem do questionário. | [Mateus](https://github.com/MVConsorte) | Concluído |
| 3 | Extensão de prazo | O questionário ficará disponível até 20/04 (antes era até 18/04). | n/a | Em desenvolvimento |
| 4 | Ampliação de grupos | Envio do questionário também para grupos de fora da disciplina para evitar viés e coletar mais dados. | n/a | Em desenvolvimento |
| 5 | Roteiro de entrevista | Discussão sobre postagem do roteiro e termo de consentimento no GitPages. | [Luiz](https://github.com/luizfaria1989) | Concluído |
| 6 | Participantes da entrevista | Seleção de quatro pessoas para a entrevista. |  [Mateus](https://github.com/MVConsorte) | Em desenvolvimento |
| 7 | Formato das entrevistas | Discussão sobre realizar entrevistas presenciais e online. | n/a | Em desenvolvimento |
| 8 | Teste piloto | Importância da realização de um teste piloto para a entrevista. | n/a | - |
| 9 | Técnicas de elicitação | Discussão sobre as próximas técnicas e quando serão aplicadas. | [Ana Clara](https://github.com/anabborges), [Ana Joyce](https://github.com/anajoyceamorim), [Davi](https://github.com/daviRolvr), [Gabriela](https://github.com/gaubiela), [Fábio](https://github.com/fabinsz), [Luiz](https://github.com/luizfaria1989), [Mateus](https://github.com/MVConsorte) | Em desenvolvimento |
| 10 | Verificação grupo+1 | Adição da verificação grupo+1 no cronograma, com commit e branch específicos. | [Gabriela](https://github.com/gaubiela) e [Ana Joyce](https://github.com/anajoyceamorim) | Em desenvolvimento |
| 13 | Melhorias no GitPages | Criação de um arquivo com melhorias baseadas em outros repositórios. | [Davi](https://github.com/daviRolvr) | Em desenvolvimento |
| 14 | Lista de verificação | Separação da lista de verificação grupo+1 para equilibrar tarefas. | n/a | Em desenvolvimento |
| 15 | Reunião de avaliação grupo+1 | Organização para facilitar inspeção do projeto grupo+1 e deixar processo registrado. | [Ana Clara](https://github.com/anabborges), [Ana Clara](https://github.com/anabborges), [Ana Joyce](https://github.com/anajoyceamorim), [Davi](https://github.com/daviRolvr), [Gabriela](https://github.com/gaubiela), [Fábio](https://github.com/fabinsz), [Luiz](https://github.com/luizfaria1989), [Mateus](https://github.com/MVConsorte) | - |

---

