# Ata da Reunião – 01/05/2025

**Faculdade:** UnB Gama  
**Data:** Terça-feira, 6 de Maio de 2025 – 20h  
**Próxima reunião:** Quinta-feira, 8 de Maio de 2025 – 20h 


## Integrantes do grupo

| Nome | Situação|
|:----:|:-------:|
| [Ana Clara](https://github.com/anabborges) | Faltou |
| [Ana Joyce](https://github.com/anajoyceamorim) | Presente |
| [Davi](https://github.com/daviRolvr) | Faltou |
| [Fábio](https://github.com/fabinsz) | Faltou |
| [Gabriela](https://github.com/gaubiela) | Presente |
| [Luiz](https://github.com/luizfaria1989) | Presente |
| [Mateus](https://github.com/MVConsorte) | Faltou |

## Gravação da reunião

<iframe width="560" height="315" src="https://www.youtube.com/embed/8BGhuQgSNxU?si=r-esyL8QJOt5bOHh" title="YouTube video player" frameborder="0" allow="accelerometer; autoplay; clipboard-write; encrypted-media; gyroscope; picture-in-picture; web-share" referrerpolicy="strict-origin-when-cross-origin" allowfullscreen></iframe>

## Pautas discutidas em reunião

| Nº da pauta | Item                        | Descrição                                                                                     | Responsável                    | Status              |
|:-----------:|:---------------------------:|:---------------------------------------------------------------------------------------------:|:------------------------------:|:-------------------:|
| 1           | Novos artefatos                        | Foram discutidos os novos artefatos que serão produzidos para a terceira entrega. Cenários, léxicos, casos de uso e especificação complementar. | n/a                                         | -                 |
| 2           | Considerar a lista de verificação do professor | Foi discutido considerar seguir a lista de verificação do professor como forma de guiar os conteúdos das próximas entregas.                     | n/a                                         | -                 |
| 3           | Refazer o cronograma do projeto        | Para a produção dos novos artefatos da terceira entrega do projeto.                                                                         |[Ana Clara](https://github.com/anabborges), [Ana Joyce](https://github.com/anajoyceamorim), [Davi](https://github.com/daviRolvr), [Gabriela](https://github.com/gaubiela), [Fábio](https://github.com/fabinsz), [Luiz](https://github.com/luizfaria1989), [Mateus](https://github.com/MVConsorte) | Em desenvolvimento |
