# Ata da Reunião - 08/05/2025

**Faculdade UnB Gama**  
**Data:** Quinta-feira, 15 de Maio de 2025 - 20h  
**Data da próxima reunião:** Terça-feira, 20 de Maio de 2025 - 20h  

## Integrantes do grupo

| Nome | Situação|
|------|---------|
| [Ana Clara](https://github.com/anabborges) | Presente |
| [Ana Joyce](https://github.com/anajoyceamorim) | Presente |
| [Davi](https://github.com/daviRolvr) | Presente |
| [Fábio](https://github.com/fabinsz) | Presente |
| [Gabriela](https://github.com/gaubiela) | Faltou |
| [Luiz](https://github.com/luizfaria1989) | Presente |
| [Mateus](https://github.com/MVConsorte) | Presente |


## Pautas discutidas em reunião

| N° da pauta | Item                                                                 | Descrição                                                                                                          | Responsável                                                           | Status             |
|-------------|----------------------------------------------------------------------|--------------------------------------------------------------------------------------------------------------------|------------------------------------------------------------------------|--------------------|
| 1           | Trabalhar com requisitos não implementados na entrega 3              | O grupo terá um foco maior em trabalhar com os requisitos não implementados na terceira entrega                  | [Ana Clara](https://github.com/anabborges), [Ana Joyce](https://github.com/anajoyceamorim), [Davi](https://github.com/daviRolvr), [Gabriela](https://github.com/gaubiela), [Fábio](https://github.com/fabinsz), [Luiz](https://github.com/luizfaria1989), [Mateus](https://github.com/MVConsorte)            | Em desenvolvimento |
| 2           | Ana Clara não vai estar na reunião de verificação da entrega 3       | Sua parte será gravada para ser adicionada na gravação de verificação da entrega                                 | n/a                                                                  | -                  |
| 3           | Desenvolvimento da especificação suplementar                         | Foram analisados documentos de outros repositórios além das documentações fornecidas pelo professor              | [Ana Clara](https://github.com/anabborges), [Ana Joyce](https://github.com/anajoyceamorim), [Davi](https://github.com/daviRolvr), [Gabriela](https://github.com/gaubiela), [Fábio](https://github.com/fabinsz), [Luiz](https://github.com/luizfaria1989), [Mateus](https://github.com/MVConsorte)  | Em desenvolvimento |
| 4           | Separar os requisitos não funcionais dos funcionais na especificação suplementar | Separar os requisitos não funcionais dos funcionais na especificação suplementar para facilitar o link com entrega 2 | [Ana Clara](https://github.com/anabborges), [Ana Joyce](https://github.com/anajoyceamorim), [Davi](https://github.com/daviRolvr), [Gabriela](https://github.com/gaubiela), [Fábio](https://github.com/fabinsz), [Luiz](https://github.com/luizfaria1989), [Mateus](https://github.com/MVConsorte)            | Em desenvolvimento |
| 5           | Separar os tópicos da especificação suplementar                      | Seguir os mesmos tópicos de documentos de turmas passadas, dividindo entre todos os integrantes                  | [Ana Clara](https://github.com/anabborges), [Ana Joyce](https://github.com/anajoyceamorim), [Davi](https://github.com/daviRolvr), [Gabriela](https://github.com/gaubiela), [Fábio](https://github.com/fabinsz), [Luiz](https://github.com/luizfaria1989), [Mateus](https://github.com/MVConsorte)            | Concluída          |
| 6           | Escolha dos responsáveis para criação do diagrama de casos de uso    | Escolher responsável para desenvolver o diagrama de casos de uso                                                 | [Luiz](https://github.com/luizfaria1989)                                                                  | Concluída          |
| 7           | Garantir que os requisitos sejam testados                            | Adicionar critérios de aceitação para garantir que os requisitos sejam testados                                  | [Ana Clara](https://github.com/anabborges), [Ana Joyce](https://github.com/anajoyceamorim), [Davi](https://github.com/daviRolvr), [Gabriela](https://github.com/gaubiela), [Fábio](https://github.com/fabinsz), [Luiz](https://github.com/luizfaria1989), [Mateus](https://github.com/MVConsorte)            | Em desenvolvimento |
| 8           | Escolha de stakeholders para validar o diagrama de casos de uso      | Escolher stakeholders para validar o diagrama de casos de uso                                                    | [Ana Clara](https://github.com/anabborges), [Ana Joyce](https://github.com/anajoyceamorim), [Davi](https://github.com/daviRolvr), [Gabriela](https://github.com/gaubiela), [Fábio](https://github.com/fabinsz), [Luiz](https://github.com/luizfaria1989), [Mateus](https://github.com/MVConsorte)            | Em desenvolvimento |
| 9           | Adicionar pontos de extensão no diagrama UML                         | Adicionar pontos de extensão no diagrama UML de casos de uso conforme lista de verificação do professor          | [Luiz](https://github.com/luizfaria1989)                                                                 | Em desenvolvimento |
| 11          | Criação da lista de verificação da entrega por todos                 | Criar uma planilha compartilhada para que todos possam adicionar os seus itens da lista de verificação           | [Ana Clara](https://github.com/anabborges), [Ana Joyce](https://github.com/anajoyceamorim), [Davi](https://github.com/daviRolvr), [Gabriela](https://github.com/gaubiela), [Fábio](https://github.com/fabinsz), [Luiz](https://github.com/luizfaria1989), [Mateus](https://github.com/MVConsorte)            | Em desenvolvimento |
