# Ata da Reunião - 24/06/2025

**Faculdade UnB Gama**  
**Data:** Terça-feira, 24 de Junho de 2025 - 08h  
**Data da próxima reunião:** Quinta-feira, 26 de Junho de 2025 - 20h  

## Integrantes do grupo

| Nome | Situação|
|:----:|:-------:|
| [Ana Clara](https://github.com/anabborges) | Faltou |
| [Ana Joyce](https://github.com/anajoyceamorim) | Presente |
| [Davi](https://github.com/daviRolvr) | Faltou |
| [Fábio](https://github.com/fabinsz) | Faltou |
| [Gabriela](https://github.com/gaubiela) | Faltou |
| [Luiz](https://github.com/luizfaria1989) | Presente |
| [Mateus](https://github.com/MVConsorte) | Presente |

## Gravação da reunião

<iframe width="560" height="315" src="https://www.youtube.com/embed/Z4RbjnT3TaM?si=8pr28iY8Td_OB5Ib" title="YouTube video player" frameborder="0" allow="accelerometer; autoplay; clipboard-write; encrypted-media; gyroscope; picture-in-picture; web-share" referrerpolicy="strict-origin-when-cross-origin" allowfullscreen></iframe>

## Documentos de controle

[Planilha de artefatos a serem melhorados para a entrega final](https://docs.google.com/spreadsheets/d/1cLXUHYE8O3fmghAInzfeLpwniEWqffKZMiRnxGsmn5M/edit?usp=sharing)

[Documento de tarefas para serem feitas para a entrega final](https://docs.google.com/document/d/1TepaLcv19LkPD_fwHOnCPrq9A31xtcyVkrtZtcunRFs/edit?usp=sharing)

## Pautas discutidas em reunião

| Nº da pauta | Item                        | Descrição                                                                                     | Responsável                    | Status              |
|:-----------:|:---------------------------:|:---------------------------------------------------------------------------------------------:|:------------------------------:|:-------------------:|
| 1           | Entrega ginal             | Foi discutido o desenvolvimento do artefato da entrega final | [Ana Clara](https://github.com/anabborges), [Ana Joyce](https://github.com/anajoyceamorim), [Davi](https://github.com/daviRolvr), [Gabriela](https://github.com/gaubiela), [Fábio](https://github.com/fabinsz), [Luiz](https://github.com/luizfaria1989), [Mateus](https://github.com/MVConsorte)            | Em desenvolvimento |
| 2           | Cronograma    | Atualizar os cronogramas executados e programados                             | [Ana Clara](https://github.com/anabborges), [Ana Joyce](https://github.com/anajoyceamorim), [Davi](https://github.com/daviRolvr), [Gabriela](https://github.com/gaubiela), [Fábio](https://github.com/fabinsz), [Luiz](https://github.com/luizfaria1989), [Mateus](https://github.com/MVConsorte) | Em desenvolvimento                  |
| 3           | Ferramentas utilizadas | Atualizar o documento de ferramentas utilizadas para o desenvolvimento do projeto | n/a | Em desenvolvimento |
| 4           | Tirar a lista de verificação do professor | Como foi pedido em sala de aula será retirado as listas de verificação do professor dos artefatos | n/a | Em desenvolvimento |
| 5           | Adição de fontes/fotos e padronização dos artefatos | Para incrementar os artefatos, serão adicionadas fotos das fontes de onde foram tiradas as referências utilizadas | [Ana Clara](https://github.com/anabborges), [Ana Joyce](https://github.com/anajoyceamorim), [Davi](https://github.com/daviRolvr), [Gabriela](https://github.com/gaubiela), [Fábio](https://github.com/fabinsz), [Luiz](https://github.com/luizfaria1989), [Mateus](https://github.com/MVConsorte) | Em desenvolvimento |
| 6           | Validações restantes dos artefatos | Foi discutido que a validação dos artefatos será feita em grande parte de forma individual, em que cada integrante será responsável por validar com o usuário a sua parte desenvolvida | [Ana Clara](https://github.com/anabborges), [Ana Joyce](https://github.com/anajoyceamorim), [Davi](https://github.com/daviRolvr), [Gabriela](https://github.com/gaubiela), [Fábio](https://github.com/fabinsz), [Luiz](https://github.com/luizfaria1989), [Mateus](https://github.com/MVConsorte) | Em desenvolvimento |
| 7           | Validação do protótipo | Foi discutido que somente uma pessoa será responsável por discutir a implementação do protótipo com o usuário | [Luiz](https://github.com/luizfaria1989) | Em desenvolvimento |
| 8           | Termos de consentimento | Adicionar os termos de consentimento faltantes para incrementar o trabalho. Eles podem ser assinados com o GovBR | [Ana Clara](https://github.com/anabborges), [Ana Joyce](https://github.com/anajoyceamorim), [Davi](https://github.com/daviRolvr), [Gabriela](https://github.com/gaubiela), [Fábio](https://github.com/fabinsz), [Luiz](https://github.com/luizfaria1989), [Mateus](https://github.com/MVConsorte) | Em desenvolvimento |
| 9           | Adicionar links na página da entrega final| Para evitar repetições de textos e arquivos, o que puder, será apenas mencionado por meio de links no documento de entrega final | n/a | - |
| 10           | Organizar as listas de verificação, e a planilha dos artefatos que devem ser revisados e melhorados| Para melhorar para a próxima entrega, as listas de verificação dos artefatos serão organizadas em planilhas de fácil consulta | [Ana Clara](https://github.com/anabborges) | Em desenvolvimento |
| 11           | Adicionar as inspeções do grupo -1| Para incrementar o trabalho, serão adicionadas ao gitpages as inspeções do grupo -1 | n/a | - |
| 12           | Fazer o rich picture | Foi discutido que o rich picture deve ser feito para o novo app escolhido | n/a | - |
| 13           | Adicionar links para os rich pictures individuais  | Usar links para cada um dos rich pictures individuais e adicioná-los da página do rich picture | n/a | - |
| 14           | Adicionar hiperlinks onde for possível  | Para garantir a rastreabilidade, foi discutida a possibilidade de adicionar hiperlinks em mais artefatos do projeto | [Ana Clara](https://github.com/anabborges), [Ana Joyce](https://github.com/anajoyceamorim), [Davi](https://github.com/daviRolvr), [Gabriela](https://github.com/gaubiela), [Fábio](https://github.com/fabinsz), [Luiz](https://github.com/luizfaria1989), [Mateus](https://github.com/MVConsorte) | Em desenvolvimento |
| 15           | Repassar os vídeos da página de gravações para as suas páginas individuais  | Passar as gravações que estão na página de gravações para as suas próprias páginas (ex: gravação da técnica three level scale deve ir para o documento three level scale) | [Ana Clara](https://github.com/anabborges), [Ana Joyce](https://github.com/anajoyceamorim), [Davi](https://github.com/daviRolvr), [Gabriela](https://github.com/gaubiela), [Fábio](https://github.com/fabinsz), [Luiz](https://github.com/luizfaria1989), [Mateus](https://github.com/MVConsorte) | Em desenvolvimento |
| 16           | Terminar o NFR  | Adicionar a seção de propagação de impactos de requisitos no documento NFR framework | n/a | - |
| 17           | Gravação dos artefatos de requisitos não funcionais  | Foi discutida que uma parte dos integrantes do grupo será responsável por fazer a gravação dos artefatos que trabalham com requisitos não funcionais | n/a | - |
| 18           | Desenvolvimento do documento de prototipação| Adição dos protótipos desenvolvidos no projeto | [Luiz](https://github.com/luizfaria1989) | Em desenvolvimento |

