| Data      | Gravação                                                                  | Ata                             |
|-----------|---------------------------------------------------------------------------|---------------------------------|
| 10/04     | [Gravação de Reunião (#P01)](https://youtu.be/CxXMLqTFt5A?si=S_jOyFWu5IJjOyDp) | [ATA 10/04](https://drive.google.com/file/d/1z0kJzHENDbg6QY1-UNek6Ham9-U9bTZG/view?usp=sharing)     |



| Data       | Versão | Descrição                                 | Autor                                      | Revisor                                     |
| :--------: | :----: | :---------------------------------------- | :----------------------------------------: | :----------------------------------------: |
| 13/04/2025 |  0.1   | (#P01) Criação dos espaços necessários a divulgação das reuniões / inserção inicial | [@Gabriela](https://github.com/gaubiela)   | [`@Davi`](https://github.com/daviRolvr)  |